Minutes et répertoires du notaire Germain ANGOT, 5 juillet 1701 - 27 mars 1724 (étude XII)
Archives nationales
- Minutes de Germain ANGOT, 13 février 1685 - 1771; MC/ET/XII/262 - MC/ET/XII/589
  - Minutes. 1708, juillet - 1708, septembre, juillet 1708 - septembre 1708; MC/ET/XII/295
    - Bail à loyer par Pierre Dumont, sculpteur de la chapelle du Roi, sculpteur ordinaire du Duc de Lorraine, grande rue du Bac., 17 septembre 1708; MC/ET/XII/295
      bail; Bac (rue du); Dumont, Pierre; sculpteur
  - Minutes. 1708, octobre - 1708, décembre, octobre 1708 - décembre 1708; MC/ET/XII/296
    - Dolot (Laurent) entrepreneur ordinaire de bâtiments du Roi à Versailles § Cautionnement par .., 2 octobre 1708; MC/ET/XII/296
      Dolot, Laurent
    - Gobin (Denis) juré expert entrepreneur de bâtiments rue de la Parcheminerie § Cautionnement par .., 2 octobre 1708; MC/ET/XII/296
      Gobin, Denis
    - Cartier (Charles) menuisier rue Guillaume § Obligation, 10 octobre 1708; MC/ET/XII/296
      obligation; Cartier, Charles
    - Feneaudelle (Charles) marchand joaillier rue de la Pelleterie § Transaction contenant partage, 14 octobre 1708; MC/ET/XII/296
      partage; accord; Feneaudelle, Charles
    - Vente à Jean-Françisque MILLET, peintre, rue de la Sourdière, de la moitié d'un marais situé à la Nouvelle-France, censive du Chapitre de Sainte-Opportune., 6 décembre 1708; MC/ET/XII/296
      acte de vente; Poissonnière (faubourg); Millet, Francisque (1642-1679); peintre
    - Petit (Jean) maçon à Athis § déclaration de ..; Terrier de la chatellenie d'Athis, 8 novembre 1718; MC/ET/XII/296
      déclaration; Petit, Jean
  - Minutes. 1709, janvier - 1709, mars, janvier 1709 - mars 1709; MC/ET/XII/297
    - Tapissier (apprentissage) § Contrat pour 6 ans, entre Hylariou Champeaux, bourgeois de Paris, et Nicolas Hupré, qui l'a pris comme apprenti. Nourri, logé, blanchi. Moyennant 330 l., 6 janvier 1709; MC/ET/XII/297
    - Favé (Charles) maître émailleur verrier fayencier rue Saint Denis § Obligation, 12 février 1709; MC/ET/XII/297
      obligation; Favé, Charles
    - Feneaudelle (Charles) marchand joaillier rue de la Pelleterie § Licitation, 17 mars 1709; MC/ET/XII/297
      Feneaudelle, Charles
  - Minutes. 1709, avril - 1709, juin, avril 1709 - juin 1709; MC/ET/XII/298
    - Inventaire après décès de Jean Pourcelly, avocat au Parlement., 27 avril 1709; MC/ET/XII/298
      inventaire après décès; Pourcelly, Jean; avocat au parlement (Ancien Régime)
  - Minutes. 1709, juillet - 1709, septembre, juillet 1709 - septembre 1709; MC/ET/XII/299
    - Barbier (Jacques) maître horloger au Marché Neuf § Cautionnement par .., 28 août 1709; MC/ET/XII/299
      Barbier, Jacques
    - Inventaire après décès d'Aimond-Jean-Baptiste BOUCHERAT, conseiller du Roi en ses conseils., 3 septembre 1709; MC/ET/XII/299
      Tapisseries dont deux à sujet.
      inventaire après décès; Boucherat, Aimond Jean-Baptiste
  - Minutes. 1709, octobre - 1709, décembre, octobre 1709 - décembre 1709; MC/ET/XII/300
    - Conventions concernant deux maisons, rue Saint-Louis, sur l'Ile Notre-Dame, entre ledit d'Ormesson et Jean Carré, conseiller du Roi, propriétaire d'une maison joignant d'un côté le jeu de Paume, lequel appartient à maître Claude-François de Paule Le Fèvre d'Ormesson, prêtre,docteur de la Sorbonne, héritier de son frère., 10 octobre 1709; MC/ET/XII/300
      dessins en couleurs de deux maisons; voir l'acte original
      convention; Saint-Louis (rue); Carré, Jean; Lefèvre d'Ormesson, Claude François de Paule; docteur d'université; prêtre
    - Transaction concernant Edme Fourier, architecte juré du Roi et entrepreneur de bâtiments, rue Culture Sainte-Catherine., 20 octobre 1709; MC/ET/XII/300
      accord; Couture-Sainte-Catherine (rue de la); Fourier, Edme; architecte; chef d'entreprise
    - Mimvielle (Pierre) entrepreneur de bâtiments grande rue du fg. Saint-Honoré § Cautionnement par .., 15 novembre 1709; MC/ET/XII/300
      Mimvielle, Pierre
    - Philippe (Thomas) Sculpteur rue Saint-Louis § testament de .., 12 décembre 1709; MC/ET/XII/300
      testament; Philippe, Thomas
  - Minutes. 1710, janvier - 1710, mars, janvier 1710 - mars 1710; MC/ET/XII/301
    - Leroy (Roch) maître peintre, rue Vieille Boucherie § ,Cautionnement, 2 janvier 1710; MC/ET/XII/301
      Leroy, Roch
    - Quittance. Pierre Bertucat. Maître de danse. Rue Saint-Jacques., 15 janvier 1710; MC/ET/XII/301
      quittance; Saint-Jacques (rue); Bertucat, Pierre; danseur; enseignant
  - Minutes. 1710, avril - 1710, juin, avril 1710 - juin 1710; MC/ET/XII/302
    - LEGERET (Pierre) Maître menuisier Rue Saint-Louis § Mainlevée par .., 9 avril 1710; MC/ET/XII/302
      Legeret, Pierre
    - LEJEUNE (Noël) Architecte - Ile Notre-Dame Quai d'Alençon § Quittance donnée par la veuve de .., 7 mai 1710; MC/ET/XII/302
      quittance; Lejeune, Noël
    - LE JEUNE (Noël) architecte Ile N. Dame - Quai d'Alençon § Convention passée par la veuve de .., 9 mai 1710; MC/ET/XII/302
      Le Jeune, Noël
    - TRAVERS (Jacques) architecte Paris § Transport de rente par sentence arbitrale rendue par .., 20 juin 1710; MC/ET/XII/302
      transport de droits; Travers, Jacques
  - Minutes. 1710, juillet - 1710, septembre, juillet 1710 - septembre 1710; MC/ET/XII/303
    - Florat (Pierre), marchand orfèvre, rue de la Vieille Joaillerie- § Compte et quittance donné par .., 15 juillet 1710; MC/ET/XII/303
      compte; quittance; Florat, Pierre
    - BELLAY (Nicolas) menuisier Paris § Comparution de .., 9 août 1710; MC/ET/XII/303
      Bellay, Nicolas
    - LOPINOT (Jean Baptiste) Tapissier valet de Chambre du duc d'Orléans quai malaquais § Cautionnement donné par .., 23 août 1710; MC/ET/XII/303
      Lopinot, Jean Baptiste
    - BARANCOURT (Claude) Marchand évantailliste Rue Saint Martin § Cautionnement donné par .., 14 septembre 1710; MC/ET/XII/303
      Barancourt, Claude
    - Mise en apprentissage chez Edme Fourier, architecte entrepreneur de bâtiments du duc de Vaudemoit, rue Saint-Antoine., 20 septembre 1710; MC/ET/XII/303
      contrat d'apprentissage; Saint-Antoine (rue); Fourier, Edme; Vaudémont, Charles Henri de Lorraine (1649-1723, prince de); architecte; chef d'entreprise
    - RETHORÉ (Pierre) Maçon; Vanves § Mise en apprentissage par .., 20 septembre 1710; MC/ET/XII/303
      contrat d'apprentissage; Rethoré, Pierre
  - Minutes. 1710, octobre - 1710, décembre, octobre 1710 - décembre 1710; MC/ET/XII/304
    - Inventaire après décès de Pierre Roy, procureur au Parlement, quai de Bourbon., 1er octobre 1710; MC/ET/XII/304
      Tapisserie: histoire de Théagène et Cariélée.
      inventaire après décès; Bourbon (quai de); Roy, Pierre; procureur de justice (Ancien Régime)
    - Charpentier (Sébastien) maître maçon; rue des Balcons § Cautionnement par .., 5 octobre 1710; MC/ET/XII/304
      Charpentier, Sébastien
    - Ponée (Albert), marchand orfèvre, rue de Gesvres § Cautionnement par .., 7 octobre 1710; MC/ET/XII/304
      cautionnement; Ponée, Albert
    - Bouillot (Noel Nicolas) maître serrurier rue des Juifs § Mainlevée, 24 novembre 1710; MC/ET/XII/304
      Bouillot, Noel Nicolas
    - Quittance de François-René Delaplace, architecte et entrepreneur des bâtiments du Roi, installé rue Saint-Claude, qui reçoit la somme de 1400 l, comme seul héritier de Catherine Thévenot, veuve de François Delaplace, ses père et mère, du defunt Pierre Thévenot, architecte du Roi., 5 décembre 1710; MC/ET/XII/304
      quittance; Saint-Claude (rue); Delaplace, François; Delaplace, François René; Thévenot, Catherine; Thévenot, Pierre (16..-1702); architecte; chef d'entreprise
    - Delaunay (Pierre), maître peintre [de l'Académie de Saint Luc et marchand], quai de Gesvres § Cautionnement par .., 6 décembre 1710; MC/ET/XII/304
      cautionnement; Delaunay, Pierre
    - Quittance de Francis-René Delaplace, architecte et entrepreneur de bâtiments du Roi, héritier de Pierre Thévenot, architecte entrepreneur de bâtiments du Roi., 15 décembre 1710; MC/ET/XII/304
      quittance; Delaplace, François René; Thévenot, Pierre (16..-1702); architecte; chef d'entreprise
    - Baillebien (Michel) vivant entrepreneur de bâtiments du Roi § Quittance de François René Delaplace, [architecte et] entrepreneur de bâtiments du Roi, pour ses droits successifs, 15 décembre 1710; MC/ET/XII/304
      quittance; Baillebien, Michel
    - Marteau (Louis), menuisier ordinaire des bâtiments, rue Champfleury § Cautionnement par..., 22 décembre 1710; MC/ET/XII/304
      cautionnement; Marteau, Louis
    - Donation par Pierre du Bose, prêtre, maître es arts de la faculté de Paris, de la somme de 12060 l. pour employer en acquisition de rente, à Jean Delapierre, sculpteur ordinaire du Roi, rue de l'Oursine., 30 décembre 1710; MC/ET/XII/304
      donation; Lourcine (rue de); Bose, Pierre du; Delapierre, Jean; prêtre; sculpteur
  - Minutes. 1711, janvier - 1711, mars, janvier 1711 - mars 1711; MC/ET/XII/305
    - Inventaire après décès de Christophe de Beauvoisin, conseiller du Roi, receveur, contrôleur général des saisies réelles, quai des Balernes., 5 janvier 1711; MC/ET/XII/305
      tableaux dont certains avec noms d'auteurs, dont trois de Patel le jeune, tapisseries à sujet.
      inventaire après décès; Beauvoisin, Christophe de; contrôleur (Ancien Régime); percepteur
    - Quittance de 3640 l. de François Leprince, sculpteur ornemaniste et marbrier du Roi, rue Poissonnière, pour les travaux de marbrier faits pour messire François Duret, président honoraire au Grand Conseil et secrétaire du Cabinet du Roi, dans une maison, rue Dominique, où habite la duchesse du Lude., 14 janvier 1711; MC/ET/XII/305
      quittance; Poissonnière (rue); Saint-Dominique (rue); Duret, François; Leprince, François; Lude (Mme du); tailleur de pierre; magistrat; sculpteur; décorateur; secrétaire du roi (Ancien Régime)
    - Gillet (Pierre) maître menuisier; rue des Petits-Champs § Quittance, 14 janvier 1711; MC/ET/XII/305
      quittance; Gillet, Pierre
    - Biennemé (Laurent) marchand tapissier rue Saint Louis § Transport de rente, 28 janvier 1711; MC/ET/XII/305
      transport de droits; Biennemé, Laurent
    - Dujus (Edme) marchand Verrier fayancier rue des Fontaines § Déclaration, 30 mars 1711; MC/ET/XII/305
      déclaration; Dujus, Edmé
  - Minutes. 1711, avril - 1711, juin, avril 1711 - juin 1711; MC/ET/XII/306
    - De Vienne (Pierre) marchand joaillier à Paris § Partage, 24 avril 1711; MC/ET/XII/306
      partage; De Vienne, Pierre
    - Travers (Jacques) architecte rue Saint-Jacques § Quittance, 26 avril 1711; MC/ET/XII/306
      quittance; Travers, Jacques
  - Minutes. 1711, juillet - 1711, septembre, juillet 1711 - septembre 1711; MC/ET/XII/307
    - Inventaire après décès de Marguerite Michèle PEPIN., 1711; MC/ET/XII/307
      Deux tapisseries à sujets.
      inventaire après décès; Pépin, Marguerite Michèle
    - Bail à Edme Fourier, architecte juré expert entrepreneur, rue Saint-Antoine., 9 juillet 1711; MC/ET/XII/307
      bail; Saint-Antoine (rue); Fourier, Edme; architecte; chef d'entreprise
    - Brault (Martin) maître brodeur rue Montorgueil § Mainlevée, 13 juillet 1711; MC/ET/XII/307
      Brault, Martin
    - Inventaire après décès de Marguerite-Michèle Pépin, femme de Hugues Baudoin, seigneur de Chamouls, ancien capitaine du régiment de la Reine, rue Saint-Louis., 20 juillet 1711; MC/ET/XII/307
      tableaux, certains avec noms d'auteurs connus, tapisseries.
      inventaire après décès; Saint-Louis (rue); Baudoin, Hugues; Pépin, Marguerite Michèle; officier (armée)
    - Dubugras (François) maître menuisier rue Saint Louis § bail à .., 28 juillet 1711; MC/ET/XII/307
      bail; Dubugras, François
    - Ladoyreau (Pierre), marchand orfèvre du roi, rue de Cléry § Cautionnement par .., 21 août 1711; MC/ET/XII/307
      cautionnement; Ladoyreau, Pierre
    - Quittance de Goupy, maître menuisier, procureur de Claude-Nicolas Lepas-Dubuisson, architecte du Roi, créancier (parmi d'autres) privilégié sur une maison, place Royale, appelée Hôtel de Blérancourt, pour ouvrages qu'il a fait en icelle., 6 septembre 1711; MC/ET/XII/307
      quittance; Blérancourt (hôtel de); Royale (place); Goupy (M.); Lepas-Dubuisson, Claude Nicolas; architecte; menuisier
    - Dubuisson (Jacques Lepas) maître maçon à Paris (travaux faits à l'Hôtel de Blérancourt) § Quittance de André Goupy, place Royale) procureur de .., 6 septembre 1711; MC/ET/XII/307
      quittance; Dubuisson, Jacques Lepas
    - Goupy (André) maître menuisier rue Saint-Etienne des Grez § Quittance, 6 septembre 1711; MC/ET/XII/307
      quittance; Goupy, André
    - Donation par Joseph GALPIN, bourgeois de Paris, de 300 livres de rente viagère et annuelle à Jean SANTERRE, peintre ordinaire du Roi aux Galeries du Louvre., 9 septembre 1711; MC/ET/XII/307
      donation; Orties-du-Louvre (rue des); Galpin, Joseph; Santerre, Jean-Baptiste (1651-1717); peintre
  - Minutes. 1711, octobre - 1711, décembre, octobre 1711 - décembre 1711; MC/ET/XII/308
    - Travers (Jacques) architecte entrepreneur de bâtiments rue Saint-Jacques § Cautionnement par .., 27 octobre 1711; MC/ET/XII/308
    - Pigeon (Charles), marchand orfèvre, rue Bourg-l'Abbé § Cautionnement par .., 31 octobre 1711; MC/ET/XII/308
      cautionnement; Pigeon, Charles
    - Cautionnement par Pierre-Nicolas Delespine, architecte, juré, expert du Roi, installé rue Saint-Marc, pour Claude Mormerot., 4 novembre 1711; MC/ET/XII/308
      cautionnement; Saint-Marc (rue); Delespine, Pierre Nicolas (1650-1709?); Mormerot, Claude; architecte
    - Barrier (Antoine) graveur à Paris § Mariage de la veuve de .., 18 novembre 1711; MC/ET/XII/308
      contrat de mariage; Barrier, Antoine
    - Poitevin (Nicolas) Serrurier au village de Saint-Maur § Décharge, 14 décembre 1711; MC/ET/XII/308
      Poitevin, Nicolas
    - Quittances de Nicolas Berthier, architecte juré expert, Isidore Chastelain, architecte juré du Roi et de Marguerite Jamet, veuve de Pierre Convers, maître maçon qui reçoivent des marguilliers de l'église Saint-Louis-en-l'Ile la somme de 1500 l. provenant des legs et des quêtes. Il ne reste dû auxdits entrepreneurs que 4668 l. 14 s., 16 décembre 1711; MC/ET/XII/308
      quittance; Saint-Louis-en-l'Ile (église); Berthier, Nicolas; Chastelain, Isidore; Convers, Pierre; Jamet, Marguerite; architecte; architecte; maçon
    - Berthier (Nicolas) architecte juré expert du Roi entrepreneur de bâtiments rue Neuve Saint-Roch § Quittance de .., 16 décembre 1711; MC/ET/XII/308
    - Duchemin (Pierre) maçon rue Saint-Jean de Beauvais § transport de bail, 24 décembre 1711; MC/ET/XII/308
  - Minutes. 1712, janvier - 1712, mars, janvier 1712 - mars 1712; MC/ET/XII/309
    - Bienassé (Jean) maître serrurier rue Saint Louis § Alloué, 19 janvier 1712; MC/ET/XII/309
      Bienassé, Jean
    - Langlois (Marcoul), marchand orfèvre, rue du Harlay § Bail à .., 2 février 1712; MC/ET/XII/309
      bail; Langlois, Marcoul
    - Miolle (Antoine) maître tapissier rue Saint-Dominique § Cautionnement par .., 6 février 1712; MC/ET/XII/309
      Miolle, Antoine
    - Hulin (Nicolas) maître menuisier rue des Deux Portes § Cautionnement par .., 21 février 1712; MC/ET/XII/309
      Hulin, Nicolas
  - Minutes. 1712, avril - 1712, juin, avril 1712 - juin 1712; MC/ET/XII/310
    - Devis et marché de travaux de maçonnerie pour la construction du principal corps de logis du château de Commercy pour le prince de Vaudremont. Plans de Boffrand, construction dirigée par Fournier., 2 avril 1712; MC/ET/XII/310
      pas de plans joints.
      Précisions sur les lieux: Commercy (Meuse)--Château
      marché; Commercy (Meuse); Boffrand, Germain (1667-1754); Fournier (M.); Vaudémont, Charles Henri de Lorraine (1649-1723, prince de)
    - LEROY (Nicolas) Cartier papetier Paris § Témoin a un contrat d'apprentissage -, 10 avril 1712; MC/ET/XII/310
      contrat d'apprentissage; Leroy, Nicolas
    - LANOUE (Bernard) Cartier papetier Rue des Deux Ponts § Mise en apprentissage chez .., 10 avril 1712; MC/ET/XII/310
      contrat d'apprentissage; Lanoue, Bernard
    - CARTIER PAPETIER (apprentissage de) § Mise en .. BAZILLE (Nicolas), âgé de 18 ans pour 4 ans chez LANOUE (Bernard) qui le loge couche blanchi sans deniers débourser de part ni d'autre., 10 avril 1712; MC/ET/XII/310
    - LEVILLAIN (Martin) Cartier papetier Paris § Témoin a un contrat d'apprentissage -, 10 avril 1712; MC/ET/XII/310
      contrat d'apprentissage; Levillain, Martin
    - FENAUDEL (Charles) Marchand joaillier Rue de la Pelleterie § Transaction et partage .., 12 juin 1712; MC/ET/XII/310
      partage; accord; Fenaudel, Charles
  - Minutes. 1712, juillet - 1712, septembre, juillet 1712 - septembre 1712; MC/ET/XII/311
    - BAUDAUX (Jacques) Maître menuisier Rue de la Harpe § Cautionnement donné par .., 1er juillet 1712; MC/ET/XII/311
      Baudaux, Jacques
    - Gaudé (Samuel), marchand orfèvre, place Dauphine § Cautionnement donné par .., 1er juillet 1712; MC/ET/XII/311
      cautionnement; Gaudé, Samuel
    - Cautionnement donné par Jean et Gilles Tiercelet, maîtres maçons à Paris, rue de la Petite Bretonnerie., 5 août 1712; MC/ET/XII/311
      cautionnement; Petite-Bretonnerie (rue de la); Tiercelet, Gilles; Tiercelet, Jean; maçon
    - FORGERON (Pierre) Maçon Grde rue du Faubourg Saint-Jacques du Haut Ja. § Inventaire fait en présence de .., 30 août 1712; MC/ET/XII/311
      inventaire; Forgeron, Pierre
    - Lion (Laurent), maître menuisier, rue au Maire § Décharge de pièces et quittance donnée par .., 30 août 1712; MC/ET/XII/311
      décharge; quittance; Lion, Laurent
  - Minutes. 1712, octobre - 1712, décembre, octobre 1712 - décembre 1712; MC/ET/XII/312
    - Inventaire après décès de Jean-Baptiste de Bretonvilliers., 19 octobre 1712; MC/ET/XII/312
      inventaire après décès; Bretonvilliers, Jean-Baptiste de
    - Quittance donnée par Jean Robert, sculpteur, Vieux Louvre., 24 octobre 1712; MC/ET/XII/312
      quittance; Louvre (palais du); Robert, Jean; sculpteur
    - Inventaire après décès de Françoise le Ragois de Bretonvilliers, veuve d'Anne d'Hervart., 26 octobre 1712; MC/ET/XII/312
      inventaire après décès; Hervart, Anne d'; Le Ragois, Françoise
    - CHAMPEAUX (Hilarion) Tapissier valet de Chambre de Monsieur de Breton villier - § Quittance donnée par .., 25 novembre 1712; MC/ET/XII/312
      quittance; Champeaux, Hilarion
    - CHAMPEAUX (Hilarion) Tapissier de Monsieur de Saint Dié § Décharge donnée par .., 3 décembre 1712; MC/ET/XII/312
      Champeaux, Hilarion
    - Mise en apprentissage du neveu de Edme Fourier, architecte, entrepreneur des bâtiments du Roi, rue Saint-Antoine, chez Delapierre, orfèvre., 4 décembre 1712; MC/ET/XII/312
      contrat d'apprentissage; Saint-Antoine (rue); Fourier, Edme; architecte; chef d'entreprise
    - ORFEVRE (apprentissage) § Mise en .. par FOURIER (Edme) Architecte entrepreneur des bâtiments du roi, de son neuve Louis Auguste âgé de 18 ans pendant 3 ans chez DELAPIERRE (Michel), que le nourri, loge, couche blanchi moyennant 250 livres, 4 décembre 1712; MC/ET/XII/312
    - Delapierre (Michel), marchand orfèvre, quai des Orfèvres § Mise en apprentissage chez .., 4 décembre 1712; MC/ET/XII/312
      contrat d'apprentissage; Delapierre, Michel
    - Pollet (Etienne), orfèvre, à Paris, demeurant à Saint-Germain-en-Laye § Bail de maison à .., 16 décembre 1712; MC/ET/XII/312
      bail; Pollet, Etienne
    - BAILLY (François) Maître fondeur Rue des Arcis § Transport de bail par .., 13 juin 1750; MC/ET/XII/312
      bail; Bailly, François
  - Minutes. 1713, janvier - 1713, février, janvier 1713 - février 1713; MC/ET/XII/313
    - Le prince (Martin) maître marbrier [sculpteur de l'Académie Saint-Luc); Rue des Fossés des Pères de la Doctrine Chrétienne § Quittance (deux tables de marbre faits pour la dame Françoise Le Ragois), 25 janvier 1713; MC/ET/XII/313
      quittance; Le Prince, Martin
    - Brugnon (Marc Antoine) marchand tapissier Grande rue du fg. Saint-Antoine § Quittance, 27 janvier 1713; MC/ET/XII/313
      quittance; Brugnon, Marc Antoine
    - Flamant (Thérèse), orfèvresse, place Dauphine § Quittance, 27 janvier 1713; MC/ET/XII/313
      quittance; Flamant, Thérèse
    - Legrand (Etienne) maçon fg. Saint-Antoine § Quittance, 30 janvier 1713; MC/ET/XII/313
      quittance; Legrand, Etienne
    - Lallemand dit la Fleur (Pierre) entrepreneur de bâtiments à Versailles § Cautionnement par .., 6 février 1713; MC/ET/XII/313
      Lallemand dit la Fleur, Pierre
    - Foreau (Jacques), maître peintre, rue des Juifs § Quittance de .., 9 février 1713; MC/ET/XII/313
      quittance; Foreau, Jacques
    - Daigremont (Jacques) maître serrurier rue des Vieux Augustins § Quittance de -, 10 février 1713; MC/ET/XII/313
      quittance; Daigremont, Jacques
    - Souviat (Etienne), menuisier, grande rue du Faubourg Saint-Antoine § Quittance de .., 11 février 1713; MC/ET/XII/313
      quittance; Souviat, Etienne
    - Champeaux (Hilarion) Valet de chambre tapissier de Hôtel de Bretonvilliers § Quittance de .., 15 février 1713; MC/ET/XII/313
    - Barancourt (Claude) marchand éventailliste rue Saint Martin § Cautionnement par .., 19 février 1713; MC/ET/XII/313
    - Baillet (Guillaume) menuisier à Athis § Quittance de .., 19 février 1713; MC/ET/XII/313
      quittance; Baillet, Guillaume
    - Cornu (Robert), maître peintre, quai de la Mégisserie § Quittance (pour un tableau vendu à la dame d'Hervart), 21 février 1713; MC/ET/XII/313
      quittance; Cornu, Robert; Hervart (Mme d')
    - Maisonneuve (Gabriel) maçon à Juvisy § Quittance (travaux faits au château de Juvisy), 22 février 1713; MC/ET/XII/313
      quittance; Maisonneuve, Gabriel
    - Gibé (Louis) menuisier à Viry § Quittance, 26 février 1713; MC/ET/XII/313
      quittance; Gibé, Louis
  - Minutes. 1713, mars - 1713, avril, mars 1713 - avril 1713; MC/ET/XII/314
    - Bienassé (Jean) maître Serrurier rue Saint Louis § Quittance de -, 2 mars 1713; MC/ET/XII/314
      quittance; Bienassé, Jean
    - Lallié (Pierre Germain) tapissier ordinaire du Roi au Palais des Thuileries § Quittance de .., 13 mars 1713; MC/ET/XII/314
      quittance; Lallié, Pierre Germain
    - Quittance de 3000 l. par Isidore Chastelain architecte juré du Roi, entrepreneur de bâtiments à compte des ouvrages du bâtiments de l'église Saint-Louis-en-l'Ile., 16 mars 1713; MC/ET/XII/314
      quittance; Saint-Louis-en-l'Ile (église); Chastelain, Isidore; architecte
    - Payen (Mathurin Lambert) marchand joaillier rue Saint Denis § Quittance de .., 18 mars 1713; MC/ET/XII/314
      quittance; Payen, Mathurin Lambert
    - Lafond (Léonard) maçon Cimetière Saint Jean § Désistement, 19 mars 1713; MC/ET/XII/314
      Lafond, Léonard
    - Dalimon (Jean Paul) horloger place Dauphine § Quittance de .., 31 mars 1713; MC/ET/XII/314
      quittance; Dalimon, Jean Paul
    - Quittance de Charles Hérault, peintre ordinaire du Roi, Ile du Palais, qui reçoi 48 livres pour la prisée des tableaux après le décès de Jean-Baptiste Le Ragois, seigneur de Bretonvilliers., 5 avril 1713; MC/ET/XII/314
      quittance; Cité (île de la); Hérault, Charles; Le Ragois, Jean-Baptiste; peintre
    - tapissier (apprentissage) § Contrat pour 6 ans, entre Joseph Boisramé, bourgeois de Paris, et Antoine, Petit, tapissier, qui prend ledit J. Boisramé pour son apprenti. Nourri, une chopine de vin par jour Moyennant 300 l., 10 avril 1713; MC/ET/XII/314
    - Convers (Pierre) architecte entrepreneur de bâtiments à Paris § transport de la veuve de .., 29 avril 1713; MC/ET/XII/314
      Convers, Pierre
  - Minutes. 1713, mai - 1713, juin, mai 1713 - juin 1713; MC/ET/XII/315
    - Inventaire après décès de Marie-Anne de MOUCHY, veuve de Louis, marquis de Mailly et de Nesles, à l'Hôtel de Mailly, rue de Beaune., 3 mai 1713; MC/ET/XII/315
      Tapisserie à sujet: Les conquêtes du Roi; -4000 livres.
      inventaire après décès; Beaune (rue de); Mailly-Nesle, Louis de (1618-1708); Monchy, Jeanne de (1628-1713)